臺灣高等法院刑事裁定
111年度聲再字第142號
再審聲請人
即受判決人  詹大為



上列再審聲請人即受判決人因傷害等案件，對於本院102年度上
易字第2585號，中華民國103年1月7日第二審確定判決（原審案
號：臺灣臺北地方法院102年度易字第748號；起訴案號：臺灣臺
北地方檢察署102年度偵字第10102號），聲請再審，本院裁定如
下：
    主  文
再審之聲請駁回。 
    理  由
一、再審聲請意旨詳如附件「刑事聲請再審狀」所載。 
二、按聲請再審應以再審書狀，敘述理由，附具原判決之繕本及
    證據，提出於管轄法院為之。但經釋明無法提出原判決之繕
    本，而有正當理由者，亦得同時請求法院調取之，法院認為
    聲請再審之程序違背規定者，應以裁定駁回之。但其不合法
    律上之程式可以補正者，應定期間先命補正。刑事訴訟法第
    429條、第433條分別定有明文。所謂敘述理由，係指具體表
    明符合法定再審事由之原因事實而言。所稱證據，係指足以
    證明再審事由存在之證據。倘僅泛言有法定再審事由，而未
    敘明具體情形，或所述具體情形，顯與法定再審事由不相適
    合，或未提出足以證明再審事由存在之證據，均應認聲請再
    審之程序違背規定。又上開法定程式，刑事訴訟法再審編並
    無準用同法第三編有關上訴之規定，此種訴訟程式欠缺，法
    院無庸裁定命為補正，且再審係為原確定判決認定事實錯誤
    而設之救濟程序，聲請再審之對象應為確定之實體判決，故
    受理再審聲請之法院，應先審查再審之聲請是否具備合法條
    件，若其聲請再審之程序違背規定時，即應以其聲請為不合
    法，依刑事訴訟法第433條規定裁定駁回之；必再審之聲請
    合法，始能進而審究其再審有無理由（最高法院105年度台
    抗字第1014號裁定意旨參照）。又刑事訴訟法第420條第1項
    第2款原判決所憑證言、鑑定或通譯已證明為虛偽者，以及
    第3款受有罪判決之人已證明係被誣告者之法定再審事由，
    依同條第2項規定，須以確定判決證明證言為虛偽以及受有
    罪判決人被誣告，或雖無此等確定判決，但證明該刑事訴訟
    不能開始或續行非因證據不足，始得聲請再審。如未提出此
    適格證明，聲請再審程序即與再審規定有違。次按再審之聲
    請，經法院認無再審理由，而以裁定駁回者，不得更以同一
    原因聲請再審；法院認為聲請再審之程序違背規定者，應以
    裁定駁回之，刑事訴訟法第434條第2項、第433條分別定有
    明文。而所謂同一原因，係指同一事實之原因而言；是否為
    同一事實之原因，應就重行聲請再審之事由暨其提出之證據
    方法，與已經實體上裁定駁回之先前聲請，是否完全相同，
    予以判斷，若前後二次聲請再審原因事實以及其所提出之證
    據方法相一致者，即屬同一事實之原因，自不許其更以同一
    原因聲請再審（最高法院103年度台抗字第197號、102年度
    台抗字第758號裁定意旨參照）。
三、經查：
（一）本院102年度上易字第2585號判決（下稱原確定判決）以
      證人林益生、吳承達、蔡永郎之證述，及卷附臺北市萬芳
      醫院出具之診斷證明書、林益生之受傷照片、臺灣臺北地
      方法院101年度簡上字第217號判決、本院被告前案紀錄表
      、臺灣臺北地方檢察署102年度執字第403號執行傳票命令
      、臺灣臺北地方法院102年度聲字第276號裁定、102年度
      聲字第1055號裁定、本院102年度抗字第318號裁定、102
      年度抗字第615號裁定、臺灣臺北地方檢察署102年北檢治
      投緝字第1216號通緝書、送達證書、拘票、拘提報告書、
      戶役政連結作業系統個人戶籍資料、在監在押紀錄表等各
      項證據，相互印證，而為綜合判斷，認定再審聲請人即受
      判決人詹大為（下稱聲請人）係犯刑法第135條第1項之對
      於公務員依法執行職務施強暴罪、第277條第1項之傷害罪
      ，其以一行為觸犯數罪名之想像競合犯，從一重之刑法第
      277條第1項之傷害罪處斷等情，業於理由欄內詳述其取捨
      證據及論斷之基礎，及就聲請人所辯各節不可採之原因，
      詳予指駁，核其論斷作用，皆為事實審法院職權之適當行
      使，無悖於經驗法則或論理法則，亦無違法不當之情事。
（二）聲請人對於原確定判決，以有刑事訴訟法第420條第1項第
      2、3款、第2項規定之情事為由，聲請再審，固據提出原
      確定判決繕本及本院111年度聲再字第96號駁回其先前所
      提再審聲請之裁定繕本，然觀諸其所提出之刑事聲請再審
      狀內容，除摘錄本院111年度聲再字第96號裁定及原確定
      判決之部分內容外，並未具體敘明符合前揭再審事由之原
      因事實，亦未提出相關證據，復未敘明原確定判決存有何
      刑事訴訟法第420條第1項第2、3款及第2項所定其刑事訴
      訟不能開始或續行非因證據不足之情形，聲請人執同一事
      由，再向本院聲請再審，揆諸前揭說明，其聲請再審程式
      欠缺，無法定期命其補正，是本件再審聲請程序顯不合法
      ，應予駁回。
（三）按「聲請再審之案件，除顯無必要者外，應通知聲請人及
      其代理人到場，並聽取檢察官及受判決人之意見。但無正
      當理由不到場，或陳明不願到場者，不在此限」，刑事訴
      訟法第429條之2定有明文。又聲請再審原則上應踐行訊問
      程序，徵詢當事人之意見以供裁斷，惟基於司法資源之有
      限性，避免程序濫用（即「顯不合法」或「顯無理由」）
      ，或欠缺實益（即「顯有理由」），於顯無必要時，得例
      外不予開啟徵詢程序。則此法文所指「顯不合法」或「顯
      無理由」，應係指聲請之不合法或無理由具有「顯然性」
      ，亦即自形式觀察即得認其再審聲請係「不合法」或「無
      理由」，而屬重大明白者而言（最高法院109年度台抗字
      第261號裁定意旨參照）。衡酌本件再審聲請自形式上觀
      察，即可認本件聲請再審有上述程序違背法律規定之處，
      本院認無踐行通知聲請人到場並聽取檢察官意見等程序之
      必要，附此敘明。
據上論斷，應依刑事訴訟法第433條，裁定如主文。　　
中　　華　　民　　國　　111 　年　　3 　　月　　30　　日
                  刑事第十七庭  審判長法　官  鄭水銓
                                      法　官  黃雅芬
                                      法　官  沈君玲
以上正本證明與原本無異。
不得抗告。
                                      書記官  曾彥碩
中　　華　　民　　國　　111 　年　　3 　　月　　31　　日